---
title: R + Tendencias de Google
author: Pablo Tiscornia
date: '2021-12-01'
slug: r-tendencias-de-google
categories: []
tags:
  - rstatES
  - google
  - tendencias
  - trends
  - rstats
toc: no
images: ~
---





```{r}
#install.packages('gtrendsR')
# if (!require("devtools")) install.packages("devtools")
# devtools::install_github("PMassicotte/gtrendsR")

library(gtrendsR)
library(tidyverse)
library(gt)
```


## Analizando la tendencia de #software en Argentina

Mediante el siguiente código vamos a jugar con el paquete `{gtrendsR}` y ver cómo de forma muy sencilla podemos trabajar con tendencias de Google directamente desde R.


## Caso de uso

Supongamos que necesitamos (si, ne-ce-si-ta-mos) conocer en qué lugar se encuentra R entre las búsquedas de google y, sobre todo (sí, so-bre-to-do) compararlo con sus compañeros de cuarto: PYTHON, SPSS y STATA.

## Manos en la masa

Lo primero que vamos a hacer es crear un obejto `tendencias` donde mediante la función `gtrends()` almacenaresmos el resultado de una consulta a la API de Google en base a un término particular que definamos. La función es muy sencilla, con sólo especificar en el parámetro `keyword = ` qué palabras queremos extraer la función hará el trabajo sucio de devolvernos, entre todas las búsquedas, aquellas relativas a esa palabra. Pero hay que decir que para ciertos términos esta tarea puede no ser tan simple (aunque se resuelve bastante fácil). 

En el caso de programas como R, el término que definimos es una letra, por lo que Google puede traernos resultados de búsquedas que no tengan que ver con R como programa para procesamiento de información estadística. Para ello vamos a recurrir a los **COMO CARAJO SE LLAMA**.

La idea es que, siempre que se busque a R como programa estadístico, Google le asigna un _id_ específico que permite discernir entre búsquedas. Lo mismo para el resto de las palabras, por lo que, una vez aclarado esto, la sentencia final quedaría así:

```{r}
tendencias <- gtrends(
  keyword = c("/m/0212jm", "/m/05ymvd", "/m/018fh1"),
  gprop = "web",
  geo = "AR",
  time = "2018-01-01 2021-10-30",
  hl = "en")
```


```{r echo=FALSE}


tendencias_serie <- tendencias$interest_over_time

tendencias_serie <- tendencias_serie %>% 
  mutate(keyword = case_when(keyword == "/m/0212jm" ~ "R",
                   keyword == "/m/05ymvd" ~ "Stata",
                   keyword == "/m/018fh1" ~ "SPSS"))
# Viz
tendencias_serie %>% 
  ggplot(aes(x = date, y = hits, group = keyword, col = keyword)) +
  geom_line() +
  geom_smooth(span=0.2, se=FALSE) +
  theme_bw() + 
  labs(title = "Búsquedas en Google sobre Software para procesamiento de datos", 
       x = "Fecha", y = "Interés relativo", fill = "Término")
```

